# 关于金融资产转移的回购协议定价问题

提问人：laligarm 时间：2015-12-23 16:15:00
为什么按回购日当天的公允价值回购可以视作风险转移而符合终止确认？ 看到解释说是因为卖出到买回期间是由买方承担公允价值变动风险，但是签协议时对未来购入价是不确定的，这个不是卖方存在的风险吗，风险还没消失，能够终止确认吗？

回答人：chenyiwei
如果约定的回购价格是届时（回购时）的公允价值，则回购价格与回购当时的市场价格相同，对回购义务承担者而言既无收益也无损失。也就是说，是否存在按回购届时的公允价值回购的承诺，对该承诺人而言没有实质性的影响，等于没有这个承诺。